臺灣彰化地方法院刑事判決　　　　　　　94年度訴字第1589號
公　訴　人　臺灣彰化地方法院檢察署檢察官
被　　　告　乙○○
　　　　　　丙○○
共同指定辯護人　本院公設辯護人　丁○○
上列被告等因違反毒品危害防制條例案件，經檢察官提起公訴（
九十四年度偵字第五七一八號），本院判決如下：
        主  文
乙○○共同連續販賣第壹級毒品，累犯，處有期徒刑拾壹年。扣
案之分裝空袋參大包、ＢＥＮＱ牌行動電話壹具（序號0000
00000000000號）沒收。
犯罪所得之財物新臺幣陸萬伍仟元沒收，如不能沒收時，以其財
產抵償之。
丙○○共同連續販賣第壹級毒品，累犯，處有期徒刑拾年。
扣案之分裝空袋參大包、ＢＥＮＱ牌行動電話壹具（序號000
000000000000號）沒收。
犯罪所得之財物新臺幣壹仟伍佰元沒收，如不能沒收時，以其財
產抵償之。
        事  實
一、乙○○有違反毒品危害防制條例、竊盜等前科，並於民國九
    十一年九月間因違反毒品危害防制條例案件，經本院於九十
    二年一月三十日判處有期徒刑一年確定，再於九十二年五月
    間因竊盜案件，經本院於九十二年九月六日判處有期徒刑四
    月確定，前開二罪定其應執行有期徒刑一年三月，入監執行
    後，於九十三年十二月一日因縮刑期滿，執行完畢。丙○○
    曾於九十一年九月間因違反毒品危害防制條例案件，經本院
    於九十二年五月十八日判處有期徒刑七月確定，入監執行後
    ，於九十四年二月十五日因縮刑期滿，執行完畢。均不知悔
    改，其二人係兄弟關係，於前案執行完畢後，不思正業，竟
    共同基於意圖販賣第一級毒品海洛因以營利之概括犯意聯絡
    ，先由乙○○向黃身家（另由檢察官偵辦中）及不詳年籍、
    姓名，綽號「進裕」之成年男子等人購入第一級毒品海洛因
    後，在其等位於彰化縣溪湖鎮○○里○道街二三九號住處，
    以自備分裝袋加以稀釋分裝，分裝後部分毒品則供留其等施
    用，其餘則供作販賣牟利之用。其等自九十四年五月間某日
    起，至九十四年七月下旬某日止之期間內，以行動電話號碼
    0000000000號、0000000000號、00
    00000000號行動電話（乙○○供稱：僅用扣案之序
    號000000000000000號ＢＥＮＱ牌行動電話
    機具一支，而以其中一個號碼逾通話額度後，再換另一個號
    碼之方式使用行動電話。）作為販賣之聯絡電話，再分別推
    由乙○○或丙○○連續於下列時間、地點販賣第一級毒品海
    洛因。
（一）甲○○（綽號大尾）自九十四年五月間某日起，至同年七
      月間某日止，以0000000000號行動電話，撥打
      乙○○上開行動電話號碼聯絡後，連續向乙○○購買第一
      級毒品海洛因十次，每次新臺幣（下同）一千元，並於乙○○等人上開住家門口，及溪湖鎮軍機公園進行交易。
（二）王願於九十四年六月二十九日十四時三十九分三十八秒，
      及九十四年七月三日十八時三十九分五十三秒，以000
      0000000號行動電話，撥打乙○○上開00000
      00000號行動電話，聯絡以一千元一包之價格，購買
      第一級毒品海洛因二次，之後並於彰化縣二林鎮保安宮前
      完成交易。
（三）邱錫賢自九十四年五月間某日起，至同年七月間某日止，
      以0000000000號行動電話，撥打乙○○上開行
      動電話號碼聯絡後，連續向乙○○等人購買第一級毒品海
      洛因十次，其中五次五百元、三次一千元、一次五千元、
      一次四千五百元，並分別於乙○○等人上開住家門口及溪
      湖鎮軍機公園、福興工業區等地進行交易。而丙○○在九
      十四年六月間某日，就其中二次賣予邱錫賢五百元之海洛
      因，與乙○○共同為之（詳細時間丙○○等人稱已不復記
      憶）。
（四）周榮輝自九十四年六月間某日起，至同年七月間某日止，
      以0000000000號行動電話，撥打乙○○上開行
      動電話號碼聯絡後，連續向乙○○購買第一級毒品海洛因
      十次，其中六次五百元、四次一千元，並分別於乙○○上
      開住家門口或其住處附近進行交易。
（五）洪溫溪（自稱大尾的朋友）自九十四年六月間某日起，至
      同年七月間某日止，以0000000000號行動電話
      ，撥打乙○○上開行動電話號碼聯絡後，連續向乙○○購
      買第一級毒品海洛因四次，每次一千元，並分別於乙○○
      上開住家門口或其住處附近進行交易。
（六）黃春伶自九十四年六月間某日起，至同年七月間某日止，
      以0000000000號行動電話，撥打乙○○上開行
      動電話號碼聯絡後，連續向乙○○購買第一級毒品海洛因
      八次，其中四次五百元、三次一千元、一次四千元，並於
      黃春伶位於彰化縣溪湖鎮○○○街四號附近進行交易。
（七）綽號「阿Ｖ」之成年男子，自九十四年六月間某日起，至
      同年七月間某日止，利用公用電話，或0000000號
      電話，撥打乙○○上開行動電話號碼聯絡後，連續向乙○○等人購買第一級毒品海洛因八次，每次五百元，並分別
      於乙○○上開住處附近或溪湖鎮軍機公園等處進行交易。
      而丙○○在九十四年六月間某日，就其中一次賣予「阿Ｖ
      」五百元之海洛因，與乙○○共同為之（詳細時間丙○○
      等人稱已不復記憶）。
（八）綽號「瘋狗阿正」之成年男子，自九十四年五、六月間某
      日起，至九十四年七月間某日止，以000000000
      號等電話，撥打乙○○上開行動電話號碼聯絡後，連續向
      乙○○購買第一級毒品海洛因三次，每次一千元，並於乙○○住處附近進行交易。
（九）綽號「阿豐」之成年男子，自九十四年六月間某日起，至
      同年七月間某日止，以0000000號等電話，撥打乙○○上開行動電話號碼聯絡後，連續向乙○○購買第一級
      毒品海洛因四次，每次一千元，並於乙○○住處附近進行
      交易。
（十）綽號「國華」之成年男子，自九十四年六間某日起，至同
      年七月間某日止，以000000000號等電話，撥打
      乙○○上開行動電話號碼聯絡後，連續向乙○○購買第一
      級毒品海洛因七次，每次一千元，並於乙○○住處附近進
      行交易。
    嗣於九十四年七月二十七日七時三十分許，經警持搜索票，
    至乙○○、丙○○上開住處當場查獲，並扣得乙○○所有，
    供其等販賣第一級毒品海洛因之分裝空袋三大包、ＢＥＮＱ
    牌行動電話一具（序號000000000000000號
    ）、門號0000000000號、0000000000
    號、0000000000號行動電話號碼ＳＩＭ卡三枚，
    及於本院審理時自白，始查悉上情。
二、案經彰化縣警察局移請臺灣彰化地方法院檢察署檢察官偵查
    起訴。
        理  由
一、公訴人於本院準備程序時，因證據不足而縮減被告乙○○、
    丙○○販賣第一級毒品海洛因予蕭誠緯，及被告丙○○販賣
    第一級毒品海洛因予甲○○、王願、周榮輝、洪溫溪、黃春
    伶之起訴事實。另擴張被告丙○○販賣第一級毒品海洛予綽
    號「阿Ｖ」之男子，被告乙○○販賣第一級毒品海洛因予王
    願（增加一次）、綽號「瘋狗阿正」、「國華」、「阿豐」
    之男子，被告二人就公訴人之縮減起訴事實部分，及擴張犯
    罪事實之部分均表示並無意見，本院即就公訴人縮減，及擴
    張後之犯罪事實為審理。
二、前揭犯罪事實，業據被告二人分別於警詢、偵查中及本院審
    理時坦承不諱，核與證人甲○○、王願、邱錫賢、周榮輝、
    黃春伶分別於警詢、偵查中之證述情節相符，並有被告乙○○所有使用之行動電話門號0000000000號行動電
    話之雙向通聯資料及監聽譯文等附卷可證。此外，復有被告
    乙○○所有供其等販賣第一級毒品海洛因之分裝空袋三大包
    、ＢＥＮＱ牌行動電話一具（序號00000000000
    0000號）、門號0000000000號、00000
    00000號、0000000000號行動電話號碼ＳＩ
    Ｍ卡三枚等扣案可資佐證，足徵被告等之自白與事實相符。
    本件事證業已明確，被告犯行堪以認定。
三、被告乙○○、丙○○二人將第一級毒品海洛因販入後，再加
    以稀釋包裝，賣予甲○○、王願、邱錫賢、周榮輝、洪溫溪
    、黃春伶、綽號「阿Ｖ」、「瘋狗阿正」、「國華」、「阿
    豐」之成年男子等人，其等有基於營利之意圖而販入海洛因
    ，應可認定。核其等所為，均係犯毒品危害防制條例第四條
    第一項之販賣第一級毒品罪。被告等持有毒品海洛因之低度
    行為應為販賣之高度行為所吸收，不另論罪。被告乙○○、
    丙○○就前開販賣第一級毒品予邱錫賢其中二次五百元，及
    賣予綽號「阿Ｖ」之成年男子其中一次五百元部分之犯行，
    有犯意聯絡及行為分擔，為共同正犯。又被告等先後多次販
    賣第一級毒品海洛因犯行，均時間緊接，所犯又係構成要件
    相同之罪名，均顯係基於概括犯意反覆為之，均為連續犯，
    均應依刑法第五十六條之規定論以一罪，本應加重其刑，惟
    販賣第一級毒品之法定本刑死刑、無期徒刑，依法均不得加
    重。檢察官擴張被告乙○○販賣第一級毒品海洛因予王願（
    增加一次）、綽號「阿Ｖ」、「瘋狗阿正」、「國華」、「
    阿豐」部分，被告丙○○販賣第一級毒品海洛因予綽號「阿
    Ｖ」之成年男子部分，雖未據檢察官起訴，然與前開起訴有
    罪部分，有連續犯之裁判上一罪關係，為起訴效力所及，本
    院自得一併審究。次查被告乙○○於九十一年九月間因違反
    毒品危害防制條例案件，經本院於九十二年一月三十日判處
    有期徒刑一年確定，再於九十二年五月間因竊盜案件，經本
    院於九十二年九月六日判處有期徒刑四月確定，前開二罪定
    其應執行有期徒刑一年三月，入監執行後，於九十三年十二
    月一日因縮刑期滿，執行完畢；被告丙○○曾於九十一年九
    月間因違反毒品危害防制條例案件，經本院於九十二年五月
    十八日判處有期徒刑七月確定，入監執行後，於九十四年二
    月十五日因縮刑期滿，執行完畢，有臺灣高等法院被告全國
    前案紀錄表及臺灣彰化地方法院檢察署刑案資料查註紀錄表
    各二份在卷可憑，其等於有期徒刑執行完畢後，五年內再犯
    有期徒刑以上之本罪，為累犯，本應依刑法第四十七條之規
    定遞加重其刑，惟販賣第一級毒品之法定本刑死刑、無期徒
    刑，依法均不得加重。另考量被告等均僅二十餘歲，並坦承
    有施用毒品海洛因等情，有臺灣高等法院被告全國前案紀錄
    表及臺灣彰化地方法院檢察署刑案資料查註紀錄表等在卷可
    憑，足見被告等確有施用毒品惡習。又本件係因被告乙○○
    天生即左手臂殘缺，無法覓得良好的工作，且被告等均吸毒
    導致無法順利工作，支付其等施用毒品及養家生活之費用，
    而販毒籌措其等施用毒品、養家生活之費用，究其原因，亦
    無非肇因於被告等本身無法戒絕毒品而起，且其所販賣之毒
    品數量尚屬輕微，相對於長期大量販賣毒品予不特定人之大
    毒梟，被告等對社會治安及國民健康所造成之危害尚屬較輕
    ，被告丙○○僅販賣三次，每次五百元之毒品，情節輕微，
    被告等雖因一時貪念罹犯重典，然刑罰除制裁之功能外，更
    寓有教育、感化之目的，本件被告等犯罪情節不免有情輕法
    重之情形，雖科處法定最低刑度仍有過重之虞，尚堪認其犯
    罪情狀有值憫恕之處，爰均依刑法第五十九條之規定酌減其
    刑。爰審酌被告等明知毒品足以戕害人體之健康，竟為一已
    私慾，販賣毒品營利，及其犯罪動機、目的、手段、犯罪所
    生危害，參與販毒之程度，被告丙○○僅販賣三次，每次五
    百元之毒品，被告二人於犯後均坦承犯行之態度等一切情狀
    ，分別量處如主文所示之刑，以示懲處。
四、又扣案之分裝空袋三大包、ＢＥＮＱ牌行動電話一具（序號
    000000000000000號），係被告乙○○所有
    ，供其等販賣第一級毒品所用之物，業據被告等供明在卷；
    販賣第一級毒品海洛因之所得共計五萬六千元（其中被告丙○○僅參與販賣海洛因一千五百元），不能證明業已花費而
    滅失，均應依毒品危害防制條例第十九條第一項之規定宣告
    沒收，犯罪所得部分，如不能沒收時，以其等之財產抵償之
    。至扣案之門號0000000000號、0000000
    000號、0000000000號行動電話號碼ＳＩＭ卡
    三枚，依國內電信公司定型化契約之約定，該晶片卡之所有
    權仍屬電信公司所有，申請人僅因承租門號而取得使用權，
    非屬被告二人所有，且非屬違禁物，核與沒收之要件不符，
    故不予宣告沒收。
五、另扣案之第一級毒品海洛因一包（毛重約０．二公克）、殘
    留第一級毒品海洛因塑膠袋三個、已使用過注射針筒二支、
    斜口吸管一支、橡皮軟管一條，雖為被告乙○○所有，然被
    告乙○○供稱：上開該包海洛因等物係其施用毒品所用之物
    ，應由其另案施用第一級毒品海洛因案件處理之。又扣案之
    ＢＥＮＱ牌行動電話（序號00000000000000
    0號）、已使用過之注射針筒十支、郵局存摺（戶名黃身家
    、帳號0000000號）一本及金融卡一枚、分裝空袋五
    大包，為黃身家所有，業據被告乙○○供明在卷，非屬被告
    所有，供犯罪所用之物，亦非屬違禁物，均不予宣告沒收，
    併予敘明。
據上論斷，應依刑事訴訟法第二百九十九條第一項前段，毒品危
害防制條例第四條第一項、第十九條第一項，刑法第十一條前段
、第二十八條、第五十六條、第四十七條、第五十九條，判決如
主文。
本件經檢察官姚玎霖到庭執行職務。
中　　華　　民　　國　　94　　年　　12　　月　　28　　日
                      臺灣彰化地方法院刑事第一庭
                          審判長法官  葉榮郎
                          法　　　官  唐中興
                          法　　　官  陳秋錦
以上正本證明與原本無異。
如不服本判決，應於判決送達後10日內，向本院提出上訴狀（須
附繕本）。
中　　華　　民　　國　　94　　年　　12　　月　　28　　日
                          書  記  官  于淑真
毒品危害防制條例第4條
製造、運輸、販賣第一級毒品者，處死刑或無期徒刑；處無期徒
刑者，得併科新臺幣 1 千萬元以下罰金。
製造、運輸、販賣第二級毒品者，處無期徒刑或 7 年以上有期徒
刑，得併科新臺幣 7 百萬元以下罰金。
製造、運輸、販賣第三級毒品者，處 5 年以上有期徒刑，得併科
新臺幣 5 百萬元以下罰金。
製造、運輸、販賣第四級毒品者，處 3 年以上 10 年以下有期徒
刑，得併科 新臺幣 3 百萬元以下罰金。
製造、運輸、販賣專供製造或施用毒品之器具者，處 1 年以上 7
年以下有期徒刑，得併科新臺幣 1 百萬元以下罰金。
前五項之未遂犯罰之。
毒品危害防制條例第19條
犯第 4 條至第 9 條、第 12 條、第 13 條或第 14 條第 1 項、
第2 項之罪者，其供犯罪所用或因犯罪所得之財物，均沒收之，
如全部或一部不能沒收時，追徵其價額或以其財產抵償之。
為保全前項價額之追徵或以財產抵償，得於必要範圍內扣押其財
產。
犯第 4 條之罪所使用之水、陸、空交通工具沒收之。
